【裁判字號】    97,訴,432
【裁判日期】    970711
【裁判案由】    清償借款
【裁判全文】
臺灣彰化地方法院民事判決  97年度訴字第432號
原      告  丙○○
訴訟代理人  乙○○
被      告  甲○○原名洪秋場.
上列當事人間請求清償借款事件，本院於民國97年7月3日言詞辯
論終結，判決如下：
    主  文
被告應給付原告新台幣壹萬貳仟元，及自民國九十七年五月一日
起至清償日止，按年息百分之5計算之利息。
原告其餘之訴駁回。
訴訟費用由被告負擔新台幣壹仟佰元，餘由原告負擔。
本判決原告勝訴部分得假執行。
    事  實
一、原告起訴主張：被告前於民國79年4月25日、30日、5月1日
    、15日、25日、29日及82年8月12日，分別向原告借貸新台
    幣（下同）0000000元、40000元、100000元、50000元、
    40000元、20000元及12000元，經原告以匯款或當場交付現
    金之方式，將借款交付予被告收受，然被告借用後，未依約
    定返還借款，屢經請求，均置之未理，爰依消費借貸之法律
    關係請求被告返還借款等語。並聲明：被告應給付原告0000
    000元及自支付命令送達翌日即97年5月1日起至清償日止，
    按年息百分之5計算之利息；訴訟費用由被告負擔。
二、被告方面：自認有向原告借貸款項，然主張時效消滅之抗辯
    ，僅願返還時效尚未完成之12000元等語。故聲明：原告之
    訴駁回；訴訟費用由原告負擔。
三、查原告主張之事實，業據其提出相符之匯款憑條及上有被告
    簽名之支出證明單等件為證，被告亦當庭自認確有向原告借
    貸前款項之事實，原告此之主張堪認為真實。惟被告就上開
    借款，除最後1筆之12000元外，均主張時效消滅之抗辯，核
    其主張，與民法第125條：「請求權，因15年間不行使而消
    滅」之規定相符，且原告就此亦未能舉證證明其有於時效期
    間完成前，依民法第129條規定之事由中斷時效期間之進行
    ，則被告於前述借款逾15年後，爰依民法第144條第1項之規
    定拒絕給付，為有理由。至最後1筆借款12000元部分，於原
    告起訴請求時，尚未逾15年之時效期間，被告對此筆借款部
    分亦已自認，則原告此部分請求依法有據，被告自有給付之
    義務。從而，原告本於消費借貸之法律關係，請求被告給付
    12000元及自支付命令繕本送達被告之翌日即97年5月1日起
    ，至清償日止，按年息百分之5計算之利息，係屬有理，逾
    此部分之請求則無理由，應予駁回。另原告勝訴部分，所命
    被告給付之金額未逾50萬元，依民事訴訟法第389條第1項第
    5款之規定，應併為得假執行之宣告。
四、訴訟費用負擔之依據：民事訴訟法第79條。
中    華    民    國    97    年    7     月    11    日
                  民事第一庭    法  官  葛永輝
以上正本係照原本作成。
如對判決上訴，應於判決送達後20日內向本院提出上訴狀。
中    華    民    國    97    年    7     月    14    日
                                書記官  楊美芳


司法院資訊處製作；財團法人民間司法改革基金會備份。
